Config:
  hfst:
    Gen: ../../../src/generator-gt-norm.hfst
    Morph: ../../../src/analyser-gt-norm.hfst
  xerox:
    Gen: ../../../src/generator-gt-norm.xfst
    Morph: ../../../src/analyser-gt-norm.xfst
    App: lookup

Tests:

# todo:
# Proofread the gold standard (below)
# Then: run analyser, then correct.


  Noun - häät - ei tsekattu : # Noun 'bryllup' - ei tsekattu
     häät+N+Pl+Nom: häät
     häät+N+Pl+Gen: [häitten, häinen] # häinen vain por varieteetissa. 
     häät+N+Pl+Par: häitä
     häät+N+Pl+Tra: häiksi
     häät+N+Pl+Abe: häittä
     häät+N+Pl+Ine: häissä
     häät+N+Pl+Ela: häistä
     häät+N+Pl+Ill: häihin
     häät+N+Pl+Ade: häilä
     häät+N+Pl+Abl: häiltä
     häät+N+Pl+All: häile
     häät+N+Pl+Ess: häinä
     häät+N+Pl+Com: häine
